【裁判字號】    98,訴,501
【裁判日期】    980430
【裁判案由】    違反毒品危害防制條例
【裁判全文】
臺灣臺南地方法院刑事判決               98年度訴字第501號
公  訴  人  臺灣臺南地方法院檢察署檢察官
被      告  甲○○
上列被告因違反毒品危害防制條例案件，經檢察官提起公訴（九
十八年度毒偵字第三五三號），被告於本院準備程序進行中，就
被訴事實為有罪之陳述，經本院合議庭裁定由受命法官獨任進行
簡式審判程序，判決如下：
    主  文
甲○○施用第一級毒品，累犯，處有期徒刑玖月。扣案第一級毒
品海洛因壹包（檢驗前淨重零點零柒伍公克、檢驗後淨重零點零
陸伍公克）沒收銷燬。
    事實及理由
壹、程序事項
  一、查被告甲○○所犯係死刑、無期徒刑、最輕本刑為三年以
      上有期徒刑以外之罪，其於準備程序中就被訴事實為有罪
      之陳述，經法官告知簡式審判程序之旨，並聽取公訴人及
      被告之意見後，由本院合議庭裁定由受命法官獨任進行簡
      式審判程序，合先敘明。
  二、次按適用簡式審判程序之有罪判決書之製作，準用第四百
      五十四條之規定，刑事訴訟法第三百十條之二定有明文。
      本件經合議庭裁定由受命法官獨任進行簡式審判程序，爰
      依照前開法律規定，準用刑事訴訟法第四百五十四條為判
      決書之製作，先予敘明。
貳、實體事項
  一、本件犯罪事實、證據及應適用之法條除引用檢察官起訴書
      之記載（如附件）外，就犯罪事實及證據部分分別更正及
      補充如下：
  （一）犯罪事實部分：
    １、第十六行：二月十四日應更正為二月四日。
    ２、第十八行：（檢驗前淨重零點零七五公克、檢驗後淨重
        零點零六五公克）。
  （二）證據部分：
    １、被告於本院準備程序訊問及審理之自白（見本院九十八
        年四月二十一日準備程序筆錄及同日審判筆錄參照）。
    ２、被告前於民國八十九年間因施用毒品違反毒品危害防制
        條例案件，經本院以八十九年毒聲字第六八九號裁定令
        入勒戒處所觀察勒戒，並因認有繼續施用毒品傾向，本
        院以八十九年毒聲字第三二五０號裁定令入戒治處所強
        制戒治，經戒治滿六月認無繼續施用毒品傾向，本院以
        九十年毒聲字第三二五０號裁定停止戒治，所餘戒治期
        間付保護管束，但因於保護管束期間再查獲施用毒品犯
        行，而由本院以九十年毒聲字第六七號裁定撤銷其停止
        戒治，於九十一年六月十一日強制戒治期滿，經臺灣臺
        南地方法院檢察署檢察官以九十一年戒毒偵字第二三四
        號為不起訴處分確定，於九十三年間，因施用毒品，違
        反上開條例案件，經本院於九十三年五月二十一日以九
        十三年訴字第一三九號判決有期徒刑一年確定，經入監
        執行，於九十五年一月二十七日縮短刑期假釋出監，假
        釋期間付保護管束，但又因施用毒品，違反同上開條例
        案件，前開保護管束經撤銷，並經本院以九十五年訴字
        第一四五六號判決有期徒刑七月，經上訴臺灣高等法院
        臺南分院，以九十六年上訴字第五五號裁判，將原判決
        撤銷，改判應執行有期徒刑九月，經上訴最高法院，經
        最高法院於九十六年六月七日以九十六年臺上字第三０
        二七號判決上訴駁回確定，經減刑及定應執行刑，於九
        十七年一月十五日縮刑期滿，翌日十六日徒刑執行完畢
        出監，於九十七年間又再施用毒品，違反同前開條例案
        件，經臺灣臺南地方法院檢察署檢察官依上開條例第二
        十一條第二項之規定以九十七年毒偵字第一０二三號為
        不起訴處分處分確定，同年仍再查獲被告施用毒品，經
        本院以九十七年訴字第二０四五號判決有期徒刑八月，
        經被告上訴臺灣高等法院臺南分院，於九十八年四月十
        五日以九十八年訴字第一七一號判決上訴駁回，尚未執
        行等情，有臺灣高等法院被告前案紀錄表一份在卷可憑
        ，則被告經觀察勒戒、強制戒治及多次入監徒刑執行完
        畢釋放後，五年內再犯本案毒品危害防制條例第十條之
        罪，應依法追訴、審判。本案事證明確，被告犯行洵堪
        認定。
  二、查海洛因依其成癮性、濫用性及對社會危害性之程度，已
      為毒品危害防制條例第二條第二項第一款列為第一級毒品
      。核被告甲○○所為，係犯毒品危害防制條例第十條第一
      項施用第一級毒品罪。其施用時非法持有第一級毒品海洛
      因之低度行為，為其施用之高度行為所吸收，不另論罪。
      再被告有如前開犯罪事實欄所述之前案科刑及執行完畢之
      紀錄，有卷附臺灣高等法院被告前案紀錄表暨入出監資料
      可稽，其受有期徒刑之執行完畢，五年以內故意再犯本件
      有期徒刑以上之罪，依刑法第四十七條第一項規定為累犯
      ，應依法各加重其刑。爰審酌被告早於八十年間即有施用
      毒品犯行之紀錄，長期以來經判刑入監執行及經送觀察勒
      戒、強制戒治治療程序及再次多次經判處徒刑入監執行完
      畢後，甫出監未久即又再施用毒品，絲毫未認清毒品戕害
      身心之惡，不思戒絕革除惡習，仍為本案犯行，顯然其意
      志力薄弱，任意恣為，迄未能戒除毒癮，惟兼衡被告施用
      毒品犯行性質上除屬對自我身心健康之自戕行為，並對社
      會秩序隱藏有不良影響，及犯後坦承犯行之態度等一切情
      狀，量處如主文所示之刑。扣案白色粉末一包，經警方以
      龍騰科技之試劑檢驗盒試劑進行初步檢驗結果呈嗎啡、海
      洛因陽性反應，經送請高雄市立凱旋醫院進行初步篩檢與
      確認鑑定，確檢出海洛因（檢驗前淨重零點零七五公克、
      檢驗後淨重零點零六五公克）乙節，有臺南市警察局第二
      分局扣押物品目錄表、被告涉毒品案初步檢驗報告書，及
      上開醫院於九十八年三月十六日出具之濫用藥物成品檢驗
      鑑定書各一份在卷可憑，是扣案物品確屬違禁物，應依毒
      品危害防制條例第十八條第一項前段宣告沒收銷燬。
據上論斷，應依刑事訴訟法第二百九十九條第一項前段、第二百
七十三條之一第一項、第三百十條之二、第四百五十四條，毒品
危害防制條例第十條第一項、第十八條第一項前段，刑法第十一
條前段、第四十七條第一項，判決如主文。
本案經檢察官林朝文到庭執行職務。
中    華    民    國    98    年    4     月    30    日
                  刑事第四庭  法  官  程克琳
以上正本證明與原本無異。
如不服本判決應於收受本判決後10日內向本院提出上訴書狀，並
應敘述具體理由。如未敘述上訴理由者，應於上訴期間屆滿後20
日內向本院補提理由書狀（均須按他造當事人之人數附繕本）「
切勿逕送上級法院」。
                              書記官  曾美滋
中    華    民    國    98    年    4     月    30    日
附錄本案論罪科刑法條
毒品危害防制條例第10條：
施用第一級毒品者，處 6 月以上 5 年以下有期徒刑。
施用第二級毒品者，處 3 年以下有期徒刑。


司法院資訊處製作；財團法人民間司法改革基金會備份。
